臺灣屏東地方法院交通事件裁定　　　　 96年度交聲字第114號
移送機關即
原處分機關　交通部公路總局高雄區監理所屏東監理站
異　議　人　甲○○
上列異議人因違反道路交通管理處罰條例案件，對於交通部公路
總局屏東監理站民國96年4 月25日所為之裁決處分（原處分案號
：屏監違字第裁82-V00000000號），聲明異議，本院裁定如下：
    主  文
異議駁回。
    理  由
一、原處分機關交通部公路總局屏東監理站以：異議人甲○○於
    民國96年2 月6 日4 時10分左右，駕駛車號HS-N12號營業貨
    運曳引車，行經台一線407 公里300 公尺北上車道，因車輛
    故障停放路邊，未豎立故障標誌，違反道路交通安全規則第
    112 條第1 項第12款規定，適吳宗陽酒後駕駛車號2872-MJ
    號自小客車同向行駛至該處，未注意車前狀況，由後追撞異
    議人所駕上開曳引車，致吳宗陽送醫後不治死亡，爰依道路
    交通管理處罰條例第61條第1 項第4 款規定，裁處吊銷駕駛
    執照，並一年內禁考。
二、聲明異議意旨略以：異議人於上開時地發現車輛有異狀，隨
    即將車滑行至緊臨道路右側，臨時停車，並打開顯示停車燈
    及車尾燈，車輛亦尚未熄火，方下車至車頭察看，即聽到車
    尾方向撞擊聲，當時尚未來得及豎立故障標誌，並非疏未設
    置，爰依法聲明異議，請審酌異議人係賴駕駛維生，撤銷原
    裁決處分，免去吊銷駕駛執照1 年云云。
三、經查：
(一)按汽車發生故障不能行駛，應即設法移置於無礙交通之處。
    該故障車輛在未移置前或移置後均應豎立車輛故障標誌。該
    標誌在行車時速40公里之路段，應豎立於車身後方5 公尺至
    30公尺之路面上，在行車時速逾40公里之路段，應豎立於車
    身後方30公尺至1 百公尺之路面上，交通擁擠之路段，應懸
    掛於車身之後部。車前適當位置得視需要設置，車輛駛離現
    場時，應即拆除，道路交通安全規則第112 條第1 項第12款
    定有明文。
(二)異議人對於上開時地，發現所駕駛之車號HS-N12號營業貨運
    曳引車故障，隨即移置於路旁，但並未於車後豎立故障標誌
    及被害人吳宗陽酒後駕駛車號2872-MJ 號自小客車同向行駛
    至該處，未注意車前狀況，由後追撞異議人所駕上開曳引車
    ，吳宗陽經送醫後不治死亡等情均不爭執，惟以：其方下車
    即被追撞，尚未來得及豎立故障標誌，並非疏未設置云云置
    辯。惟異議人於96年2 月6 日檢察官相驗訊問時已自承；當
    時伊下車查看，隔15分左右，死者車子從同向後方撞擊伊車
    輛，車禍前伊未放置故障標誌，是車禍後才放的等語（有該
    訊問筆錄影印附卷可稽），足見異議人於車輛故障停放路邊
    ，迄本件意外事故之發生，已有15分鐘之久，衡情異議人應
    有充分之時間於車輛後方豎立故障標誌，詎竟疏未注意設置
    ，異議人顯有違反道路交通安全規則第112 條第1 項第12款
    規定之事實，堪予認定。其因本件違規肇事致被害人吳宗陽
    送醫後不治死亡，原處分機關援引道路交通管理處罰條例第
    61條第1 項第4 款、第67條第3 項規定，裁處吊銷駕駛執照
    ，並一年內禁考，核無違誤，異議人上開異議，顯無理由，
    應予駁回。
四、據上論斷，應依道路交通案件處理辦法第19條，裁定如主文
    。
中　　華　　民　　國　　96　　年　　5 　　月　　30　　日
                      交通法庭  法  官  趙家光
以上正本證明與原本無異。
如不服本裁定應於收受送達後五日內向本院提出抗告書狀敘述抗
告之理由抗告於台灣高等法院高雄分院。
中　　華　　民　　國　　96　　年　　5 　　月　　30　　日
                                書記官  陳勃諺
